【裁判字號】    97,審抗,90
【裁判日期】    971031
【裁判案由】    本票裁定
【裁判全文】
臺灣臺北地方法院民事裁定              97年度審抗字第90號
抗  告  人  甲○○
相  對  人  安泰商業銀行股份有限公司
法定代理人  乙○○
上列當事人間請求本票裁定事件，抗告人對於民國97年7月24日
本院所為97年度票字第26208號之裁定提起抗告，本院裁定如下
：
    主  文
抗告駁回。
抗告程序費用新台幣壹仟元由抗告人負擔。
    理  由
一、本件抗告意旨略以：抗告人已於民國97年6月9日向臺灣臺南
    地方法院聲請更生，臺灣台南地方法院刻正以97年度消字第
    451 號聲請更生案件審理在案，為此提起本件抗告，聲請廢
    棄原判決云云。
二、相對人主張：其執有抗告人於93年7月29日簽發之本票1紙，
    金額新台幣（下同） 1,200,000元，付款地在臺北市，利息
    按年息12%計算，免除作成拒絕證書，到期日為97年4月10日
    ，詎經相對人於到期日經提示僅支付其中部分外，其餘735,
    199元未獲付款，為此就735,199元及其利息之部分，聲請原
    法院裁定准予強制執行。
三、按執票人向本票發票人行使追索權時，得聲請法院裁定後強
    制執行，票據法第 123條定有明文。又依消費者債務清理條
    例第27條規定，債權人縱使於法院裁定開始更生或清算程式
    前，就應屬債務人之財產，提起代位訴訟、撤銷訴訟或其他
    保全權利之訴訟，亦僅於更生或清算程序開始時尚未終結者
    ，始有訴訟程序在監督人或管理人承受訴訟或更生或清算程
    式終止或終結以前當然停止之問題，是債務人雖已提出更生
    或清算之聲請，在法院尚未裁定開始更生或清算前，綜觀消
    費者債務清理條例及前開規定意旨，應仍無礙本票債權人得
    依據票據法第123條規定，就本票債權聲請准予強制執行之
    權利。經查，本件抗告人對系爭本票之簽發無爭執，雖然其
    抗告意旨謂已向臺灣臺南地方法院法院聲請更生，但該事件
    尚未經法院裁定准予更生，有本院公務電話紀錄查詢表一份
    在卷可按，依前揭規定意旨說明，在法院尚未裁定開始更生
    程序前，既無礙於相對人上開聲請，自難謂原審裁定有何違
    誤處，是原審裁定准許強制執行，並無不合。從而，抗告意
    旨指摘原裁定不當，求予廢棄，為無理由，應予駁回。
四、據上論結，本件抗告為無理由，爰依非訟事件法第21條第2
    項、第24條第1項、第46條，民事訴訟法第495條之1第1項、
    第449條第1項、第78條，裁定如主文。
中    華    民    國    97    年    10    月    31    日
                  民事第六庭審判長法  官  劉坤典
                                  法  官  林秀圓
                                  法  官  林麗真
以上正本係照原本作成
本件不得再抗告。
中    華    民    國    97    年    11    月    3     日
                                  書記官  李承翰


司法院資訊處製作；財團法人民間司法改革基金會備份。
